最  高  行  政  法  院  裁  定
111年度上字第415號
上  訴  人  廖蓓琦                                      
訴訟代理人  陳浩華  律師
被 上訴 人  財政部中區國稅局
代  表  人  吳蓮英              
上列當事人間綜合所得稅事件，上訴人對於中華民國111年3月23
日臺中高等行政法院110年度訴字第199號判決，提起上訴，本院
裁定如下：
　　主  文
上訴駁回。
上訴審訴訟費用由上訴人負擔。
　　理  由
一、按對於高等行政法院判決之上訴，非以其違背法令為理由，
    不得為之，行政訴訟法第242條定有明文。依同法第243條第
    1項規定，判決不適用法規或適用不當者，為違背法令；而
    判決有同法條第2項所列各款情形之一者，為當然違背法令
    。是當事人對於高等行政法院判決上訴，如依行政訴訟法第
    243條第1項規定，以高等行政法院判決有不適用法規或適用
    不當為理由時，其上訴狀或理由書應有具體之指摘，並揭示
    該法規之條項或其內容；若係成文法以外之法則，應揭示該
    法則之旨趣；倘為司法院大法官解釋，則應揭示該解釋之字
    號或其內容。如以行政訴訟法第243條第2項所列各款情形為
    理由時，其上訴狀或理由書，應揭示合於該條項各款之事實
    。上訴狀或理由書如未依此項方法表明，或其所表明者與上
    開法條規定不合時，即難認為已對高等行政法院判決之違背
    法令有具體之指摘，其上訴自難認為合法。
二、上訴人民國105年度綜合所得稅結算申報，列報綜合所得總
    額新臺幣（下同）3,765,407元、綜合所得淨額2,621,507元
    、應納稅額421,452元，經被上訴人機關依通報資料，認定
    上訴人有取得亞洲時尚股份有限公司（下稱亞洲時尚公司）
    之其他所得－員工認股權8,910,000元，經典美學診所之其他
    所得1,047,540元及亞洲醫美時尚診所之其他所得1,178,649
    元，以109年3月4日第0614000055號綜合所得稅核定通知書
    （下稱前處分），歸課核定上訴人綜合所得總額15,027,852
    元、綜合所得淨額13,107,033元、補徵應納稅額4,171,712
    元。上訴人不服，申經復查，經被上訴人以109年12月22日
    中區國稅法二字第1090012304號復查決定（下稱原處分），
    獲註銷經典美學診所之其他所得1,047,540元及亞洲醫美時
    尚診所之其他所得1,178,649元，核定綜合所得總額12,801,
    663元、綜合所得淨額10,880,844元、補徵應納稅額3,169,9
    27元。上訴人就其他所得─員工認股權部分仍表不服，提起
    訴願遭駁回，循序提起行政訴訟，求為判決撤銷訴願決定、
    原處分及前處分。經原判決駁回。
三、上訴人對原判決上訴，主張略以：爰系爭認股權益是否真實
    屬上訴人所有，原判決以林浣翠及林美君2人之證詞為據，
    然系爭認股權益之繳款並不能證明均為上訴人繳納，依證人
    證詞係為上訴人及陳守華繳納，但證人確無法說明認股之金
    錢究竟為陳守華提供或上訴人自行出資，然上訴人確實從未
    出資過任何金錢認購亞洲時尚公司股份，即便證人亦未說明
    上訴人有現實出資之事實，上訴人確為陳守華之人頭，此由
    陳守華提供切結書可稽，原判決以陳守華已出國認定切結書
    並非真正，然本案切結書係陳守華授權製作，原審法院未依
    法查明製作過程及其之真偽，有應調查證據而不調查之違法
    。即便上訴人真有認購股份之事實，但上訴人於認購下之「
    獲利」係未實現之利益，況認購之股票直至107年市價上已
    無現值，以帳面獲利認定上訴人之利得課稅，顯已違背有所
    得方得課稅之原則，原判決顯屬違法等語。　　　　
四、惟原判決已敘明：㈠、上訴人為亞洲時尚公司員工－執行副總
    經理，其取得員工認股權證及行使權利轉換股票情形查核如
    下：1.亞洲時尚公司102年12月27日發行900單位員工認股權
    證，每單位得認購該公司股票1,000股，每股認購金額10元
    ，上訴人取得350單位。上訴人於105年4月8日繳納股款3,50
    0,000元至亞洲時尚公司台新銀行大里分行銀行帳戶，行使
    員工認股權轉換股票35萬股。2.亞洲時尚公司103年12月30
    日發行1,700單位員工認股權證，每單位得認購該公司股票1
    ,000股，每股認購金額10元，上訴人取得450單位，上訴人
    於105年4月19日繳納股款450萬元，行使員工認股權轉換股
    票45萬股。3.亞洲時尚公司104年9月18日發行3,000單位員
    工認股權證，每單位得認購該公司股票1,000股，每股認購
    金額10元，上訴人取得700單位，上訴人先於105年5月23日
    繳納股款300萬元，行使員工認股權300單位轉換股票30萬股
    ，嗣分別於105年9月10日、9月19日及9月26日繳納股款1,81
    0,000元、1,700,000元及490,000元至亞洲時尚公司台新銀
    行大里分行銀行帳戶，行使員工認股權400單位轉換股票40
    萬股。上訴人係以其帳戶匯款或以現金或由員工林美君、林
    浣翠提供相關帳戶並代為轉帳匯款以繳納前開員工認股之股
    款；且陳守華於109年5月15日即已出境臺灣未再入國，是上
    訴人提出陳守華書立之切結書、聲明書說明本件系爭股票均
    非上訴人所有，係以上訴人名義認購，而為其所有之內容，
    亦難認其屬真正；上訴人主張系爭股票係陳守華借其名義買
    賣乙節，自非可採。㈡、105年度上訴人共行使員工認股權證
    1500單位，每單位得認購亞洲時尚公司股票1000股，每股認
    購金額10元，上訴人執行權利轉換取得普通股150萬股，繳
    納認股價金共計1,500萬元。系爭其他所得以執行權利日轉
    換取得股票時價超過認股價格之差價計算共8,910,000元（
    即每股淨值15.94元×1,500,000股－15,000,000元＝23,910,00
    0元－15,000,000元＝8,910,000元）；亞洲時尚公司亦有開立
    行使員工認股權證所得給付淨額8,910,000元之扣繳憑單給
    予上訴人，應認此係上訴人行使亞洲時尚公司之員工認股權
    憑證，其所認購股票時價超過認股時給付價格之差額利得，
    依所得稅法第14條之規定，即為上訴人該年度之已實現所得
    ；是被上訴人核定上訴人105年度綜合所得稅結算申報，漏
    報其他所得－員工認股權8,910,000元，並無違誤等認事用法
    之理由。上訴意旨雖以原判決違背法令為由，惟核其上訴理
    由，無非係就原審取捨證據、認定事實之職權行使為指摘，
    並重述其在原審業經主張而為原判決摒棄不採之陳詞，執其
    主觀之法律見解，就原審所為論斷，泛言論斷違法，而非具
    體表明原判決究竟有如何合於不適用法規或適用不當，或有
    行政訴訟法第243條第2項所列各款之情形，尚難認為已對原
    判決之如何違背法令有具體之指摘。依首開規定及說明，應
    認其上訴為不合法。
五、據上論結，本件上訴為不合法。依行政訴訟法第249條第1項
    前段、第104條、民事訴訟法第95條、第78條，裁定如主文
    。
中　　華　　民　　國　　111 　年　　7 　　月　　7 　　日
                    最高行政法院第二庭
                        審判長法官  帥　嘉　寶　
                              法官　鄭　小　康
                              法官　李　玉　卿
                              法官　洪  慕  芳
                              法官　林　玫　君

以  上  正  本  證  明  與  原  本  無  異
中　　華　　民　　國　　111 　年　　7 　　月　　7 　　日
　　　　　　　　　　　　　　　書記官　邱  鈺  萍